臺灣高等法院民事裁定
111年度勞上字第4號
上  訴  人  向益寬  
訴訟代理人  周信亨律師
被上訴人    上海商業儲蓄銀行股份有限公司


法定代理人  林志宏  
訴訟代理人  柏有為律師
            施旻孝律師
上列當事人間確認僱傭關係等事件，上訴人對於中華民國110年1
1月12日臺灣臺北地方法院109年度重勞訴字第30號第一審判決提
起上訴，本院裁定如下：
    主  文
上訴人應於本裁定正本送達後柒日內，向本院補繳第一審裁判費
新臺幣玖佰陸拾柒元、第二審裁判費新臺幣肆萬陸仟元，逾期即
駁回上訴。
    理  由
一、按上訴不合程式或有其他不合法之情形而可以補正者，原第
    二審法院應定期間命其補正，如不於期間內補正，應以裁定
    駁回之。民事訴訟法第481條、第442條第2項分別定有明文
　　。次按訴訟標的之價額，由法院核定；核定訴訟標的之價額
　　，以起訴時之交易價額為準；無交易價額者，以原告就訴訟
    標的所有之利益為準。以一訴主張數項標的者，其價額合併
    計算之。但所主張之數項標的互相競合或應為選擇者，其訴
    訟標的價額，應依其中價額最高者定之。民事訴訟法第77條
    之1第1項、第2項、第77條之2第1項亦分別有明文規定。再
    按因定期給付涉訟，其訴訟標的之價額，以權利存續期間之
    收入總數為準；期間未確定時，應推定其存續期間。但超過
    5年者，以5年計算，勞動事件法第11條定有明文。而請求確
    認僱傭關係存在及給付薪資，雖為不同訴訟標的，惟自經濟
    上觀之，其訴訟目的一致，不超出終局標的範圍，訴訟標的
    之價額，應擇其中價額較高者定之（最高法院110年度台抗
    字第168號、109年度台抗字第907號民事裁定意旨同此見解
　　）。末按因確認僱傭關係或給付工資、退休金或資遣費涉訟
　　，勞工或工會起訴或上訴，暫免徵收裁判費3分之2。勞動事
    件法第12條第1項著有明文。
二、查：
　㈠本件上訴人於原審之訴之聲明為：⒈確認兩造間僱傭關係存在
    。⒉被上訴人應自民國（下同）107年6月29日起至回復工作
    前1日止，按以下內容給付上訴人薪資：⑴按月於每月15日給
    付新台幣（下同）62,200元，及自各該月1日起至清償日止
    ，按年息5％計算之利息。⑵按年於每年12月15日給付59,200
    元，及自各該年之1月1日起至清償日止，按年息5％計算之利
    息。⑶按年於每年12月15日給付46,000元，及自各該年之1月
    1日起至清償日止，按年息5％計算之利息。⑷按年於每年1月1
    5日給付280,000元，及自各該年之1月1日起至清償日止，按
    年息5％計算之利息。⑸按年於每年1月15日給付20,461元，及
    自各該年之1月1日起至清償日止，按年息5
　　％計算之利息。㈢被上訴人應給付上訴人300萬元（不當得利
    部分），及自107年6月6日起至清償日止，按年息5％計算之
    利息。㈣被上訴人應給付上訴人100萬元（損害賠償部分
　　），及自107年6月6日起至清償日止，按年息5％計算之利息
　　（見原審卷第163頁至第165頁）。前開第⒈、⒉項聲明為確認
    僱傭關係存在及給付薪資部分，二者雖為不同訴訟標的，惟
    自經濟上觀之，其訴訟目的一致，揆諸前開規定及說明，訴
    訟標的之價額，應擇其中價額較高者定之。依兩造不爭執上
    訴人離職前每月薪資62,200元計算（見本院卷第47頁），
　　此部分訴訟標的價額核定為5,760,305元【計算式：〔（62,
　　200元×12）＋59,200元＋46,000元＋280,000元＋20,461元
　　〕×5＝5,760,305】，原應徵第一審裁判費58,123元，惟上訴
    人係提起確認僱傭關係及給付工資等訴訟，依勞動事件法第
    12條第1項規定，應暫免徵收裁判費3分之2，故此部分應繳
    納第一審裁判費19,374元（計算式：58,123元×1/3＝19,3
　　74元，元以下四捨五入）。另上訴人上開請求被上訴人給付
    不當得利300萬元、損害賠償100萬元部分，合計為400萬元
    （計算式：300萬元＋100萬元＝400萬元），此部分之請求與
    第⒈、⒉項請求間並無互相競合或應為選擇之情事，且非屬第
    ⒉項請求所附帶請求之孳息、損害賠償、違約金或費用
　　，依民事訴訟法第77條之2第1項規定，此部分訴訟標的金額
    應與第⒈、⒉項訴訟標的價額合併計算，惟因此部分請求非屬
    因確認僱傭關係或給付工資、退休金或資遣費涉訟，自無勞
    動事件法第12條第1項規定之適用，此部分裁判費應分別計
    算，故此部分應繳納裁判費40,600元。是本件第一審應繳納
    裁判費59,974元（計算式：19,374元＋40,600元＝59,974元）
    ，上訴人於第一審僅繳納裁判費59,007元（見原審卷第5頁)
    ，尚不足967元（計算式：59,974元－59,007元＝967元
　　）。
　㈡原審為上訴人全部敗訴之判決，上訴人聲明不服，於110年12
    月6日提起上訴。其上訴聲明第1項為請求原判決廢棄；第2
    項至第5項則與原審訴之聲明第⒈至第⒋項相同（見本院卷第2
    1頁至第22頁），則上訴聲明第2項、第3項部分之訴訟標的
    價額為5,760,305元，原應徵第二審裁判費87,184元，惟上
    訴人係提起確認僱傭關係及給付工資等訴訟，依勞動事件法
    第12條第1項規定，應暫免徵收裁判費3分之2，應繳納第一
    審裁判費29,061元（計算式：87,184元×1/3＝29,061元，元
    以下四捨五入）；另上訴人上聲明第4項、第5項請求給付不
    當得利300萬元、損害賠償100萬元部分，合計為400萬元
　　，應繳納第二審裁判費60,900元。是本件第二審應繳納裁判
    費89,961元（計算式：29,061元＋60,900元＝89,961元），上
    訴人僅繳納43,961元（見本院卷第22頁)，不足46,000元（
    計算式：89,961元－43,961元＝46,000元）。
　㈢茲限上訴人應於本裁定正本送達後7日內，向本院補繳第一審
    裁判費967元、第二審裁判費46,000元，逾期即駁回上訴
　　。
三、爰裁定如主文。
中　　華　　民　　國　　111 　年　　3 　　月　　9 　　日
                  勞動法庭
                      審判長法  官   黃嘉烈
                            法  官   張文毓
                            法  官   高明德
正本係照原本作成。
核定訴訟標的價額部分，如不服裁定得於收受送達後10日內向本
院提出抗告狀，並繳納抗告費新臺幣1千元。
命補繳裁判費部分不得抗告。
中　　華　　民　　國　　111 　年　　3 　　月　　9 　　日

                            書記官   郭彥琪